【裁判字號】    98,易,1401
【裁判日期】    980630
【裁判案由】    竊盜
【裁判全文】
臺灣臺北地方法院刑事判決              98年度易字第1401號
    公  訴  人  臺灣臺北地方法院檢察署檢察官
    被      告  乙○○
上列被告因竊盜案件，經檢察官提起公訴（98年度偵緝字第914
號），本院判決如下：
    主  文
乙○○於夜間侵入住宅、攜帶兇器竊盜，累犯，處有期徒刑捌月
，扣案之螺絲起子壹支沒收。
    事  實
一、乙○○前有多次犯罪前科，(一)先因違反麻醉藥品管理條例案
    件，經臺灣板橋地方法院（下稱板院）以87年度訴字第1307
    號判決判處應執行有期徒刑5年6月確定；(二)因恐嚇案件，經
    板院於民國88年9月20日以88年度訴字第433號判決判處有期
    徒刑1年確定；(三)因違反毒品危害防制條例案件，經板院於
    88年9月27日以88年度易字第2765號判決判處有期徒刑7月確
    定；(四)因偽造文書案件，經板院於88年12月20日以88年度易
    字第3503號判決判處有期徒刑4月確定；(五)於92年間，因違
    反毒品危害防制條例案件，經臺灣桃園地方法院以91年度訴
    字第615號判決判處有期徒刑1年確定；上開(二)至(五)所示之罪
    ，嗣經減刑並定應執行刑為有期徒刑1年4月確定，與(一)所示
    之罪所處之刑接續執行後，乙○○於96年6月26日縮短刑期
    假釋出監並付保護管束，於96年8月30日保護管束期滿假釋
    未經撤銷視同執行完畢。詎其仍不知悔改，復意圖為自己不
    法之所有，於97年8月31日凌晨3時許之夜間，攜帶其所有、
    客觀上足以危害人之生命、安全，足以為兇器使用之螺絲起
    子1支，利用甲○○、丙○○所居住、位於臺北市○○區○○路285號2樓5室住處之大門未上鎖之機會，推開大門無故
    侵入上開住所，徒手竊取甲○○所有之皮夾1個（內有國民
    身分證、全民健康保險卡、機車駕駛執照、機車行車執照、
    玉山商業銀行股份有限公司金融卡、中國信託商業銀行股份
    有限公司金融卡、碟站DVD會員卡、松青超市會員卡各1張及
    現金新臺幣《下同》1千1百元），及丙○○所有之手提包1
    個（內有國民身分證、白鹿洞影音書坊會員卡、亞藝影音會
    員卡各1張及現金約9百元）等物，並將現金花用完畢。嗣乙○○於97年9月7日5時45分許，在臺北市中山區○○○路○段
    77 巷及林森北路交岔路口處，因形跡可疑而為警盤查後，
    當場在其身上扣得前揭螺絲起子1支及前揭除現金外竊得之
    物，始悉上情。
二、案經甲○○、丙○○訴由臺北市政府警察局中山分局報告臺
    灣臺北地方法院檢察署檢察官偵查起訴。
    理  由
一、按被告以外之人於審判外之言詞或書面陳述，除法律有規定
    者外，不得作為證據，刑事訴訟法第159條第1項定有明文；
    復按被告以外之人於審判外之陳述，雖不符前4條之規定，
    而經當事人於審判程序同意作為證據，法院審酌該言詞陳述
    或書面陳述作成時之情況，認為適當者，亦得為證據；當事
    人、代理人或辯護人於法院調查證據時，知有第159條第1項
    不得為證據之情形，而未於言詞辯論終結前聲明異議者，視
    為有前項之同意；同法第159條之5規定甚明。本案所據以認
    定被告乙○○犯罪事實之證據，其中屬傳聞證據部分，因被
    告及公訴人於本院言詞辯論終結前，均未對於證據能力聲明
    異議，依刑事訴訟法第159條之5規定，視為同意上開證據具
    備證據能力，本院認亦無違法或不當之情況，是該傳聞證據
    均具備證據能力，合先敘明。
二、前揭犯罪事實，業據被告乙○○於警詢、偵查及本院審理時
    坦承不諱，核與告訴人甲○○、丙○○於警詢時指訴情節相
    符，且有贓物認領保管單2紙、遭竊物品照片9幀附卷可稽，
    並有扣案之螺絲起子1支可證，足認被告任意性自白核與事
    實相符。綜上，本件事證明確，被告犯行堪以認定，應依法
    論科。
三、按刑法第321條第1項第3款規定所謂之兇器，其種類並無限
    制，凡客觀上足對人之生命、身體、安全構成威脅，具有危
    險性之兇器均屬之（最高法院79年臺上字第5253號判例可資
    參照），被告犯本案時所攜帶之螺絲起子1支，為鐵製物品
    ，質地堅硬，為足以殺傷人生命、身體之器械，顯為具有危
    險性之兇器。故核被告所為，係犯刑法第321條第1項第1款
    、第3款之夜間侵入住宅攜帶兇器加重竊盜罪。另按毀越門
    牆垣竊盜，係指毀損或超越及踰越門扇牆垣而言，與用鑰匙
    開鎖或撬開門鎖啟門入室者不同，所謂越進門扇牆垣，其越
    進二字亦應解為超越或踰越而進，非謂啟門入室即可謂之越
    進，最高法院著有22年上字第454號、69年臺上字第2415號
    判例意旨可資參照。查本案被告供稱告訴人所居住之臺北市
    中山區○○路285號2樓5室住處大門並未上鎖，伊推開門就
    入內等語，核與告訴人2人所供稱：彼等住處大門是時並未
    上鎖，門鎖並未遭破壞等情相符（見97年度偵字第20515號
    卷第9頁、第12頁），是被告於本案所為與刑法第321條第1
    項第2款所規範之超越或踰越門扇亦不相符，公訴意旨尚有
    誤會。又被告有如事實欄所記載之前科紀錄，此有臺灣高等
    法院被告前案紀錄表1份在卷可憑，其於有期徒刑執行完畢
    後5年內故意再犯本案有期徒刑以上之罪，為累犯，應依刑
    法第47條第1項規定加重其刑。爰審酌被告正值壯年，竟不
    知勤勉上進，而為本案竊盜犯行，顯乏尊重他人財產權，破
    壞社會秩序，應予非難，惟其犯後坦承犯行，態度尚稱良好
    ，兼衡其犯罪手段、目的、所得利益、所生危害等一切情狀
    ，量處如主文所示之刑。扣案之螺絲起子1支，為被告所有
    供其犯本案加重竊盜罪所用之物，業據被告於本院審理時供
    陳明確，爰依刑法第38條第1項第2款規定宣告沒收。至於扣
    案之黑色膠帶1捲、童軍繩1條、手套1雙等物，雖為被告所
    有，業據其供陳在卷，惟被告供稱上開物品與本案均無關涉
    ，本院亦查證據證明上開物品與被告犯本案有何關聯，爰均
    不予宣告沒收，附此敘明。
據上論斷，應依刑事訴訟法第284條之1、第299條第1項前段，刑
法第321條第1項第1款、第3款、第47條第1項、第38條第1項第2
款，判決如主文。
本案經檢察官廖先志到庭執行職務。
中    華    民    國    98    年    6     月    30    日
                    刑事第九庭  法  官  劉素如
上正本證明與原本無異。
如不服本判決應於收受送達後10日內向本院提出上訴書狀，並應
敘述具體理由；其未敘述上訴理由者，應於上訴期間屆滿後20日
內向本院補提理由書（均須按他造當事人之人數附繕本）「切勿
逕送上級法院」。
                                書記官  陳育君
中    華    民    國    98    年    6     月    30    日
附錄本案論罪法條：
中華民國刑法第321 條
犯竊盜罪而有左列情形之一者，處6 月以上、5 年以下有期徒刑：
一、於夜間侵入住宅或有人居住之建築物、船艦或隱匿其內而犯
    之者。
二、毀越門扇、牆垣或其他安全設備而犯之者。
三、攜帶兇器而犯之者。
四、結夥三人以上而犯之者。
五、乘火災、水災或其他災害之際而犯之者。
六、在車站或埠頭而犯之者。
前項之未遂犯罰之。


司法院資訊處製作；財團法人民間司法改革基金會備份。
